臺灣板橋地方法院刑事判決　　　　　　　96年度易字第2429號
公　訴　人　臺灣板橋地方法院檢察署檢察官
被　　　告　甲○○
上列被告因竊盜案件，經檢察官提起公訴（96 年度偵字第14436
號），被告於本院審理時就被訴之事實為有罪之陳述，經本院裁
定進行簡式審判程序審理，判決如下：
    主  文
甲○○攜帶兇器竊盜，累犯，處有期徒刑拾月；扣案剪刀壹枝沒
收之。又攜帶兇器竊盜，累犯，處有期徒刑拾月；扣案鐵條拾伍
枝、長柄鐵剪及美工刀各壹枝均沒收之。應執行有期徒刑壹年陸
月；扣案鐵條拾伍枝、剪刀、長柄鐵剪及美工刀各壹枝均沒收之
。
    事實及理由
壹、程序方面
    刑事訴訟法第二百七十三條之一第一項規定除被告所犯為死
    刑、無期徒刑、最輕本刑為三年以上有期徒刑之罪、或高等
    法院管轄第一審案件者外，於審判期日前之程序進行中，被
    告先就被訴事實為有罪之陳述時，審判長得告知被告簡式審
    判程序之旨，並聽取當事人、代理人、辯護人及輔佐人之意
    見後，裁定進行簡式審判程序。查本案被告甲○○被訴竊盜
    案件，非前開不得進行簡式審判程序之案件，經被告於本院
    審理時就被訴之事實為有罪之陳述，且經本院告知被告簡式
    審判程序之旨，聽取被告及檢察官之意見後，爰依刑事訴訟
    法第二百七十三條之一第一項規定裁定改依簡式審判程序審
    判之，先予敘明。
貳、實體方面
一、本件犯罪事實：
  (一)甲○○前因準強盜、違反麻醉藥品管理條例等案件，經臺灣
    臺北地方法院以八十五年度訴字第五九四號判決分別判處有
    期徒刑五年二月、四月，應執行有期徒刑五年四月，於民國
    八十六年八月十五日判決確定；復因攜帶兇器竊盜案件，經
    本院以八十七年度易字第一六三號判決判處有期徒刑一年六
    月，於八十八年九月六日判決確定，上開案件經接續執行後
    ，於八十九年三月二十日縮短刑期假釋出監，所餘刑期付保
    護管束；再因贓物及妨害公務等案件，經臺灣桃園地方法院
    以九十年度易字第一二四二號判決分別判處有期徒刑二月、
    四月，應執行有期徒刑五月，於九十一年三月三十日判決確
    定，嗣上開假釋經撤銷，所餘刑期與前述贓物及妨害公務等
    案件之宣告刑接續執行，於九十三年十月三十日縮短刑期執
    行完畢。又因竊盜案件，經本院以九十五年度易字第三○八
    號判決判處有期徒刑八月，於九十五年七月二十八日判決確
    定，並於九十六年五月三十一日縮刑期滿執行完畢。
  (二)詎甲○○於前案甫執行完畢後，猶不知悔改，意圖為自己不
    法所有，於九十六年六月二十二日晚間十一時許，在臺北縣
    新店市○○街一六八巷口，持其所有客觀上足對人之生命、
    身體、安全構成威脅，具有危險性，可供兇器使用之剪刀一
    枝，破壞乙○○所有車牌號碼二Ｂ─五三四五號自用小客車
    左前方車門（毀損部分未據告訴）後，進入該車，並以將剪
    刀插入該車電門發動引擎駛離之方式竊得該車，作為代步之
    用。甲○○復意圖為自己不法之所有，於同年月二十三日凌
    晨一時許，駕駛上開竊得之自用小客車，並攜帶其所有客觀
    上足對人之生命、身體、安全構成威脅，具有危險性，可供
    兇器使用之鐵條十五枝、剪刀、長柄鐵剪及美工刀各一枝，
    前往臺北縣新店市○○路段（新城幹五號一枝八號），以上
    開工具竊取臺灣電力公司（下稱臺電公司）所有之銅玻璃電
    線一百八十公尺，得手後放置在上開自用小客車內逃逸，嗣
    於同日凌晨三時十五分許，在臺北縣三峽鎮○○路一一八號
    前為警查獲，並扣得前述鐵條十五枝、剪刀、長柄鐵剪及美
    工刀各一枝。
  (三)案經乙○○訴由臺北縣政府警察局三峽分局報告臺灣板橋地
    方法院檢察署檢察官偵查起訴。
二、本件證據：
  (一)被告甲○○於警詢、檢察官偵查及本院審理時之自白。
  (二)證人即被害人乙○○、臺電公司外線技術員盧金煇於警詢之
    證詞。
  (三)卷附贓物認領保管單二紙、照片十五幀在卷可憑。
  (四)扣案鐵條十五枝、剪刀、長柄鐵剪及美工刀各一枝。
三、論罪科刑之法律適用：
  (一)按刑法第三百二十一條第一項第三款之攜帶兇器竊盜罪，係
    以行為人攜帶兇器竊盜為其加重條件，此所謂兇器，其種類
    並無限制，凡客觀上足對人之生命、身體、安全構成威脅，
    具有危險性之兇器均屬之，且祇須行竊時攜帶此種具有危險
    性之兇器為已足，並不以攜帶之初有行兇之意圖為必要（最
    高法院七十九年度臺上字第五二五三號判例意旨可資參照）
    。查本案被告甲○○持以竊盜之鐵條十五枝、剪刀、長柄鐵
    剪及美工刀各一枝，均係以金屬製成，可供剪斷、切割、刺
    穿物品，如用以施暴、脅迫、抵抗，依一般社會觀念，已足
    使人之生命、身體、安全受有危害，自堪認為兇器。
  (二)核被告甲○○所為，均係犯刑法第三百二十一條第一項第三
    款之攜帶兇器竊盜罪。被告前有如事實欄所述之犯罪科刑及
    執行情形，有臺灣高等法院被告前案紀錄表一份在卷可憑，
    其受有期徒刑之執行完畢後，五年以內故意再犯本案有期徒
    刑以上之罪，為累犯，應依刑法第四十七條第一項規定加重
    其刑。又被告所犯上開二罪，犯意各別，行為互殊，應予分
    論併罰。爰審酌被告有前述前科，素行不良，竟於前案甫執
    行完畢後，猶不思以正當方式賺取財富，為圖一己私利而再
    犯竊盜罪，惡性非輕，暨其犯罪之動機、目的、手段、竊得
    財物之價值、所為危害社會安全秩序，及犯罪後坦承犯行之
    態度良好等一切情狀，各量處如附表所示之刑，並依刑法第
    五十一條第五款規定定其應執行刑，以資懲儆。末查，扣案
    鐵條十五枝、剪刀、長柄鐵剪及美工刀各一枝，為被告所有
    供上開竊盜犯罪所用之物，業據被告供明在卷，爰依刑法第
    三十八條第一項第二款之規定分別於各該主文項下宣告沒收
    之。
四、應適用之法條：應依刑事訴訟法第二百七十三條之一第一項
    、第二百九十九條第一項前段、第三百十條之二、第四百五
    十四條第二項，刑法第三百二十一條第一項第三款、第四十
    七條第一項、第五十一條第五款、第三十八條第一項第二款
    ，刑法施行法第一條之一，判決如主文。
五、如不服本判決，得自收受送達之日起十日內敘明上訴理由向
    本院提出上訴狀。
本案經檢察官溫祖德到庭執行職務。
中　　華　　民　　國　　96　　年　　9 　　月　　7 　　日
　　　　　　　　　　刑事第九庭  法　官  張筱琪
以上正本證明與原本無異
如不服本判決應於送達後十日內向本院提出上訴狀
                                書記官　廖舜宜
中　　華　　民　　國　　96　　年　　9 　　月　　7 　　日
附錄本案論罪科刑法條全文：
中華民國刑法第三百二十一條
犯竊盜罪而有左列情形之一者，處六月以上、五年以下有期徒刑
：
一　於夜間侵入住宅或有人居住之建築物、船艦或隱匿其內而犯
　　 之者。
二　毀越門扇、牆垣或其他安全設備而犯之者。
三　攜帶兇器而犯之者。
四　結夥三人以上而犯之者。
五　乘火災、水災或其他災害之際而犯之者。
六　在車站或埠頭而犯之者。
前項之未遂犯罰之。
